臺灣臺南地方法院刑事判決　　　　　　　　　　　九十一年度南簡上字第二二一號
　　上　訴　人　高楠昇
　　即被告
右列上訴人因違反保護令罪案件，不服本院九十一年度南簡字第四七三號中華民國九
十一年七月十日第一審判決（聲請案號：九十一年度偵字第四二八八號），提起上訴
，本院管轄之第二審合議庭判決如左：
    主  文
上訴駁回。
緩刑貳年，緩刑期間付保護管束。
    事  實
一、高楠昇係高偉傑、高偉翔之父，為家庭暴力防治法第三條第三款所定之家庭成員
    。高楠昇於民國九十年十二月十一日經台灣台南地方法院民事庭依家庭暴力防治
    法第十三條之規定，以九十年度家護字第四四二號民事保護令裁定令其不得對高
    偉傑、高偉翔實施身體或精神上之不法侵害之行為，應最少離下列場所一百公尺
    ：被害人之居所（台南市○○路八八巷一二一號）被害人之學校（台南市省躬國
    小），詎高楠昇竟於九十一年四月十八日上午八時五十分許，違反上開保護令之
    規定至台南市○區○○路省躬國小內將高偉傑、高偉翔帶至台灣台南地方法院開
    庭作證。
二、案經高偉傑、高偉翔之母訴由台南市警察局第六分局報請台灣台南地方法院檢察
    署檢察官偵查聲請簡易判決處刑。
    理  由
一、訊據被告高楠昇對於上開犯罪之事實均坦承不諱，且有被告高楠昇於警訊及檢察
    署偵訊中之自白不諱，核與被害人高偉傑、高偉翔、賈福香之指訴情節相符，復
    有該保護令影本在卷可稽，被告犯行堪以認定。
二、核被告所為，係犯家庭暴力防治法第五十條第一項第四款（原審漏列第一項）之
    罪。原審以被告犯行明確，引用上開法條及刑事訴訟法第四百四十九條第一項前
    段、第四百五十四條第二項、刑法第十一條前段、第四十一條第一項前段、罰金
    罰鍰提高標準條例第二條，量處拘役三十日，並諭知如易科罰金，以三百元折算
    一日。認事用法，核無不合，量刑亦屬妥適。被告上訴意旨指摘原判決量刑過重
    ，求予撤銷改判，為無理由，應予駁回。惟查被告前未曾受有期徒刑以上刑之宣
    告，有台灣高等法院被告全國前案紀錄表及台灣台南地方法院檢察署刑案資料查
    註紀錄表在卷可憑，其經此教訓後，應知所警惕，且被告深表悔意請求予以自新
    機會，信無再犯之虞，本院因認所宣告之刑以暫不執行為適當，併諭知緩刑二年
    ，以勵自新，緩刑期間並依家庭暴力防治法第三十條第一項付保護管束。
據上論斷，應依刑事訴訟法四百五十五條之一第一項、第三項、第三百六十八條，家
庭暴力防治法第三十條第一項，刑法第七十四條第一款，判決如主文。
本案經檢察官蘇聰榮到庭執行職務。
中    華    民    國      九十一    年      十一      月      十九      日
                              臺灣臺南地方法院刑事第二庭
                                  審判長法  官  侯明正
                                        法  官  鄧希賢
                                        法  官  鄭燕璘
右正本證明與原本無異。
本件不得上訴。
                                        書記官  王惠珠
中    華    民    國      九十一    年      十一      月      十九      日
附錄本案論罪科刑法條全文：
家庭暴力防治法第五十條第一項第四款
  違反法院依第十三條、第十五條所為之下列裁定者，為本法所稱之違反保
  護令罪，處三年以下有期徒刑、拘役或科或併科新台幣十萬元以下罰金︰
   一  禁止實施家庭暴力行為。
   二  禁止直接或間接騷擾、接觸、通話或其他連絡行為。
   三  命遷出住居所。
   四  遠離住居所、工作場所、學校或其他特定場所。
   五  命完成加害人處遇計畫：戒癮治療、精神治療、心理輔導或其他治療
       、輔導。